【裁判字號】    90,易,2460
【裁判日期】    900831
【裁判案由】    竊盜
【裁判全文】
臺灣臺中地方法院刑事判決                          九十年度易字第二四六號
    公  訴  人  臺灣臺中地方法院檢察署檢察官
    被      告  乙○○
右列被告因竊盜案件，經檢察官提起公訴（九十年度偵字第一一九０四號），本院判
決如左：
    主  文
乙○○竊盜，累犯，處有期徒刑拾月。
    事  實
一、乙○○前曾有多次竊盜前科，又於民國八十五年一月三十日、因妨害自由罪，經
    臺灣高等法院臺中分院判處有期徒刑八月確定，經送監執行於八十五年四月十四
    日執行完畢；復於八十八年一月三十一日，再因竊盜案件，經本院判處有期徒刑
    一年五月確定（係四件竊盜、連續竊盜八月、四月、三月、三月併定應執行之刑
    ），後於八十九年三月二十五日執行完畢出監，仍不知悔改，於九十年五月二十
    二日上午五時二十一分許，在臺中市○○區○○路一一二之三十一號「故鄉檳榔
    攤」，原係進入攤購買維士比飲料，詎因見丙○○進入廁所，而另一名店員又為
    看顧檳榔攤疏未注意其行動之際，認有機可趁，竟突萌為自己不法所有之意圖，
    ，乘機以徒手之方式竊取丙○○所有置於櫃檯下之大皮包內之小皮包一個（內有
    現金約新臺幣二萬元、國民身分證、機車駕照、健保卡及金融卡各一張），得手
    後，隨即離去，嗣經丙○○發現皮包被竊後，調閱該檳榔攤之監視錄影帶，確認
    係乙○○所為。始於九十年六月十七日上午五時許，適乙○○行經臺中市○○路
    一五二巷口前時，為丙○○之友人陳柊智發現報警查獲。
二、案經臺中市警察局第五分局報請臺灣臺中地方法院檢察署檢察官偵查起訴。
    理  由
一、訊據被告乙○○固坦承有於前揭時、地在「故鄉檳榔攤」內購買飲料及照片中之
    男子確係伊之事實，惟矢口否認有竊盜之犯行，辯稱：不是伊所偷的，伊購買飲
    料後在櫃檯後方飲用，伊伸手是要向櫃檯內之小姐找零錢，並無竊取皮包之犯行
    云云。惟查：右揭事實，業據被害人丙○○於警、偵訊中及本院審理時到庭指訴
    綦詳，並有監視錄影帶一捲附卷可參。另觀諸監視錄影帶所翻攝之相片四幀內容
    可知，被告確有伸手至櫃檯拿取物品之動作，拿取之後旋即離去之情無誤，且該
    店內另一名小姐亦無準備找零錢給被告之動作，是被告上開所辯顯無足採，另經
    本院訊之被害人丙○○復陳稱被竊盜之物品均未找回等語（詳見本院九十年八月
    二十日審判筆錄），顯見被告有為自己不法所有之意圖甚明。本件事證明確，被
    告犯行洵堪認定。
二、核被告所為，係犯刑法第三百二十條第一項之普通竊盜罪。又查被告前曾於八十
    五年一月三十日、因妨害自由罪，經臺灣高等法院臺中分院判處有期徒刑八月確
    定，經送監執行於八十五年四月十四日執行完畢；復於八十八年一月三十一日，
    再因竊盜案件，經本院判處有期徒刑一年五月確定（係四件竊盜、連續竊盜八月
    、四月、三月、三月併定應執行之刑），後於八十九年三月二十五日執行完畢出
    監，有臺灣臺中地方法院檢察署刑案資料查註紀錄表一份附卷可稽，被告前受有
    期徒刑執行完畢，於五年以內再犯本件有期徒刑以上罪，為累犯，應依刑法第四
    十七條規定加重其刑。爰審酌被告之素行不良、犯罪之動機與目的係為圖一己之
    私利、方法、所竊得財物之價值、所生危害及犯罪後未能坦承犯行等一切情狀，
    量處如主文所示之刑，以資懲儆。
據上論斷，應依刑事訴訟法第二百九十九條第一項前段，刑法第三百二十條第一項、
第四十七條，罰金罰鍰提高標準條例第一條前段，判決如主文。
本案經檢察官甲○○到庭執行職務。
中      華      民      國      九十      年      八    月    三十一    日
                                    臺灣臺中地方法院刑事第四庭
                                        法  官  許  旭  聖
右正本證明與原本無異。
如不服本判決，應於送達後十日內向本院提出上訴狀（須附繕本），上訴於
臺灣高等法院臺中分院。
                                        書記官
中      華      民      國      九十      年      八    月    三十一    日
附錄本案論罪科刑法條：
刑法第三百二十條第一項：
意圖為自己或第三人不法之所有，而竊取他人之動產者，為竊盜罪，處五年以下有期
徒刑、拘役或五百元以下罰金（罰金數額已提高為十倍）。


司法院資訊處製作；財團法人民間司法改革基金會備份。
